臺灣高雄地方法院刑事判決　　　　　　 94年度簡上字第692號
上　訴　人
即　被　告　乙○○
上列上訴人因竊盜案件，不服本院高雄簡易庭中華民國九十四年
五月十九日九十四年度簡字第二六八三號第一審簡易判決（聲請
簡易判決處刑案號：臺灣高雄地方法院檢察署九十三年度偵字第
一七五○六號），提起上訴，本院管轄之第二審合議庭判決如下
：
    主  文
上訴駁回。
    事  實
一、戊○○（業經原審判處拘役三十日，未上訴而確定）於民國
    九十三年六月間向乙○○索討電視機一台，以供其在高雄縣
    鳳山市某地租屋處使用。經乙○○應允，並於同年月二十日
    凌晨某時許駕駛車號ＹＴ—八三○六號自小客車，載運電視
    機一台準備交付戊○○。乙○○到戊○○位於高雄市苓雅區
    ○○○街之住處，與戊○○見面後，未將上開電視機搬離車
    子，即於同日凌晨二時許，駕車搭載戊○○至高雄縣大寮鄉
    ○○村○○路（原判決及檢察官聲請簡易判決處刑書均誤載
    為前庄路）七一號雅苑汽車旅館（下稱雅苑旅館），二人抵
    達雅苑旅館後，使用該旅館一一二號房間，因乙○○告知戊○○上開電視機有瑕疵，乙○○、戊○○即基於共同意圖為
    自己不法所有之犯意聯絡，徒手竊取放置於該房間內之電視
    機，得手後將之搬運至前開車輛上，並將乙○○原本載運之
    電視機放在房間內，由乙○○先行開車載運雅苑旅館上開電
    視機離去，戊○○則於同日凌晨五時許始離開。隨後乙○○
    於同日上午六、七時許，在戊○○友人位於高雄縣鳳山市○○街之租屋處，將竊得之電視機交予戊○○。嗣於同日晚上
    九時許，雅苑旅館員工整理房間時，發覺電視機遭掉包，報
    警處理，並以電話要求乙○○歸還所竊取之電視機，乙○○
    與戊○○遂委請不知情之計程車司機丙○○（業經檢察官為
    不起訴處分）將上開電視機載回交還雅苑旅館。
二、案經高雄縣政府警察局林園分局報請臺灣高雄地方法院檢察
    署檢察官偵查後聲請簡易判決處刑。
    理  由
一、訊據上訴人即被告乙○○固坦承伊曾答應給戊○○一台電視
    機，並載戊○○前往雅苑旅館休息，後來伊先離開，再把一
    台電視機送去給戊○○等事實，惟矢口否認有何竊盜犯行，
    辯稱：戊○○在去旅館前有說要偷換電視，但是伊不答應，
    戊○○就設計伊，趁伊在旅館洗澡時偷換電視，洗好澡就叫
    伊先走，讓旅館的監視器拍到伊的車子云云。經查：
  (一)程序方面：
１、證人即雅苑旅館員工甲○○曾於九十三年六月二十一日接受
    警方詢問，其向司法警察所為之言詞陳述，業經公訴人及被
    告於審判程序中同意作為證據（見本院九十四年十月十二日
    審判筆錄），且依該言詞陳述作成時之情況，亦無違背法令
    所定程序之處，本院認適當作為證據，依刑事訴訟法第一百
    五十九條之五第一項規定，前開言詞陳述即得為證據。又證
    人甲○○亦曾於檢察官偵查中到庭具結作證，其向檢察官所
    為之陳述，並無證據證明有何顯不可信之情況，依刑事訴訟
    法第一百五十九條之一第二項規定，自得為證據。
２、案外人丙○○曾於本件檢察官偵查中以共同被告之地位接受
    訊問而向檢察官供述，因並非以證人之身分接受訊問，故雖
    未具結，就共同被告乙○○涉案部分仍有證據能力，此與刑
    事訴訟法第一百五十八條之三規定，係以證人地位出庭，依
    法應具結而未具結之證言，不得作為證據之情形有異（最高
    法院九十三年度台上字第六七六一號判決意旨參照）。準此
    ，丙○○於檢察官偵查中向檢察官所為之供述，既無證據證
    明有何顯不可信之情況，依刑事訴訟法第一百五十九條之一
    第二項規定，得作為證據。
３、雅苑旅館出具之九十三年六月十九日、二十日綜合日報表、
    住休日報表及證人甲○○出具之領結各一份，均屬被告以外
    之人於審判外之書面陳述，公訴人及被告於審判程序均同意
    上開書面陳述作為證據（見本院九十四年十月十二日審判筆
    錄），本院並審酌前開書面陳述作成時之情況均屬正常，並
    無不當之情事，認為適當，故依刑事訴訟法第一百五十九條
    之五第一項規定，認上開書面陳述均具有證據能力。
  (二)實體方面：
１、被告自承伊曾於九十三年六月間答應給戊○○一台電視機，
    並於同年月二十日駕駛上開自小客車，載運二手電視機一台
    準備交付戊○○，該電視機的聲音已經壞掉，伊與戊○○碰
    面後，未將上開電視機搬離車子，即於同日凌晨二時許，駕
    車搭載戊○○至雅苑旅館，使用該旅館一一二號房間，之後
    戊○○的一位女性朋友有來旅館房間，伊就先駕駛上開車輛
    載運一台電視機離開旅館，並於當日六、七時許將載運之電
    視機送到戊○○位於高雄縣鳳山市之租屋處，交給戊○○等
    語（見偵一卷第一二六頁、本院九十四年九月十五日準備程
    序筆錄、同年十月十二日審判筆錄），核與證人即共同被告
    戊○○於本院審理時證稱：伊曾向被告要一台電視機，被告
    於九十三年六月二十日將一台電視機載到伊廣東街的住處，
    但沒有搬下車，二人就直接到雅苑旅館，伊有約一位女網友
    到該旅館，女網友到的時候被告還在，後來被告先開車離開
    ，過了數小時後，把掉包後的電視機（即旅館之電視機）載
    到伊友人位於高雄縣鳳山市○○路之租屋處交給伊等語（見
    本院九十四年十月十二日審判筆錄）、證人甲○○於警詢時
    證稱：伊於九十三年六月二十日二十一時許發現旅館一一二
    號房電視遭竊，該房房客在當日二時許駕駛ＹＴ—八三○六
    號車子進入休息，五時許離開，二十日二十一時公司員工維
    修發現電視遭竊（被掉包換壞電視）等語（見偵一卷第十三
    頁）大致相符，並有雅苑旅館綜合日報表、住休日報表各一
    份附卷可稽，則被告確曾於九十三年六月二十日凌晨二時許
    ，以上開自小客車搭載證人戊○○及一台有瑕疵之電視機至
    雅苑旅館，二人進入該旅館一一二號房，嗣該房間內雅苑旅
    館所有之電視機遭到掉包（換成上開有瑕疵之電視機），被
    告隨後駕駛上開自小客車載運雅苑旅館之電視機離去，並於
    當日六、七時許開車至證人戊○○友人位於高雄縣鳳山市○○路之租屋處，將上開電視機交給戊○○無疑。
２、被告固辯稱電視機是戊○○偷換，伊不知情，也沒有發現電
    視機遭掉包云云，惟依卷附被掉包電視機（即上開有瑕疵之
    電視）及雅苑旅館原有電視機之照片各一張所示，上開二台
    電視機均屬大型電視，且被告自承前開有瑕疵電視機尺寸為
    二十九吋，一個人沒有辦法搬動等語（見本院九十四年十月
    十二日審判筆錄），顯見竊取上開旅館電視機（即將旅館電
    視機搬至前開自小客車上，並將放置車上有瑕疵之電視機搬
    至旅館房間內）之犯行，不可能由證人戊○○一人獨力完成
    ；又被告曾供稱戊○○於去旅館前即提及想要偷換電視乙事
    ，已如前述，而上開有瑕疵之電視機係被告所提供，其應能
    清楚分辨該電視機與雅苑旅館電視機有何不同，且被告與證
    人戊○○係一起進入雅苑旅館一一二號房間，掉包後之電視
    機亦由被告載運至戊○○友人租屋處交給戊○○，若證人戊○○瞞著被告掉包電視機，被告只要在離開旅館房間之前，
    稍微注意到留在該房間內之電視機型式，或離開旅館後注意
    到放在車上之電視機型式，均可立即發現電視機已遭證人戊○○掉包，亦即證人戊○○竊取旅館電視機犯行遭被告發現
    之機會頗大；對犯罪之人而言，犯行越少人知悉、參與，遭
    查獲之風險越小，衡情證人戊○○不致在向被告透露打算竊
    取（掉包）旅館電視機之意圖後，還特意冒著很可能遭被告
    發現竊盜犯行之風險，瞞著被告另找一名女網友來一起竊取
    旅館電視機。況被告曾供稱其於離開雅苑旅館後，將電視機
    交給證人戊○○前，曾因車子爆胎停在路邊，被機車自後方
    追撞等語（見本院九十四年九月十五日準備程序筆錄），則
    被告車上既放有要送人之電視機，發生車禍後豈有不察看是
    否受損之理？堪認被告所辯電視機是證人戊○○瞞著伊偷換
    ，伊未發覺遭掉包云云，與常情不符，並不足採，堪認被告
    確有參與本件竊取旅館電視機之犯行。
３、證人戊○○雖於本院審理時證稱：伊與被告到汽車旅館後，
    不知道車上原本之電視機是何時搬進房間，也沒有注意到旅
    館電視機有被掉包，是因為事後被告打電話跟伊說汽車旅館
    的電視機有掉包，問伊要如何處理，伊才知道電視機有換過
    云云（見本院九十四年十月十二日審判筆錄）。惟竊取上開
    旅館電視機之犯行，無法由一人獨力完成，且於九十三年六
    月二十日上開電視機遭竊時，除被告與證人戊○○外，僅有
    證人戊○○約來之女網友曾進入雅苑旅館一一二號房，前已
    敘明，該女網友既係證人戊○○所找來，被告與其並無交情
    ，所竊得之電視機又是交給證人戊○○使用，被告實無瞞著
    證人戊○○，自行或夥同上開女網友竊取旅館電視機之動機
    及可能，是證人戊○○前開所述顯屬卸責之詞，不足採信，
    證人戊○○與被告係共同竊取雅苑旅館電視機無訛。
４、雅苑旅館人員於九十三年六月二十日晚上九時許，整理一一
    二號房間時發覺電視機遭掉包，旅館員工甲○○於翌日依被
    告車籍資料所留電話號碼打電話給被告，由被告之妻接聽，
    甲○○請其轉告被告要將電視機歸還，被告經其妻轉告後，
    有向戊○○提及雅苑旅館要求歸還電視之事等事實，業據被
    告坦承及證人甲○○、戊○○分別於檢察官偵訊、本院審理
    時證述在卷（見偵一卷第六五頁至第六七頁、第七九頁、第
    八十頁、本院九十四年十月十二日審判筆錄）；而證人即計
    程車司機丙○○復於檢察官偵查時證稱：於九十三年六月二
    十一日晚上十一時許，在左營區○○路靠近文康路附近，有
    二個不知名的人攔伊的車，要伊送一台電視到「雅苑汽車旅
    館」，並給伊五百元車資，伊到旅館之後就把電視交給甲○○，伊不知道那台電視是贓物等語（見偵一卷第四三頁），
    證人甲○○則於偵查時證稱：丙○○把失竊的電視機載回來
    ，他說有人委託他載電視機回來等語（見偵一卷第五八頁）
    ，此外，並有領結一份（證明甲○○代雅苑旅館領回電視機
    一台）附卷可佐，顯見被告與證人戊○○經雅苑旅館員工通
    知歸還電視機後，因知悉竊盜犯行已被發現，即委託不知情
    之計程車司機丙○○載運上開遭竊之電視機交還雅苑旅館。
    綜上所述，本件事證明確，被告犯行已堪認定。
二、核被告所為，係犯刑法第三百二十條第一項之普通竊盜罪。
    被告與共同被告戊○○就上揭犯行，有犯意聯絡及行為分擔
    ，均為共同正犯。本件原審以被告罪證明確，予以論罪科刑
    ，並就量刑部分，審酌被告素行不佳，有臺灣高等法院被告
    前案記錄表在卷可憑，且其正值青壯，竟不思以己力謀取所
    需，率爾竊取他人財物，侵害他人財產安全，且犯後否認犯
    行，尚難認有悔意，及其所竊取之電視機價值約新台幣五千
    元，已由被害人領回等情，量處拘役三十日，並諭知易科罰
    金之折算標準，其認事用法俱無不合，量刑亦甚妥適，被告
    以並無竊盜犯行為由提起上訴，指摘原判決不當，並無可採
    ，其上訴為無理由，應予駁回。
據上論斷，依刑事訴訟法第四百五十五條之一第一項、第三項、
第三百六十八條，判決如主文。
本案經檢察官丁○○到庭執行職務。
中　　華　　民　　國　　94　　年　　10　　月　　26　　日
                      刑事第五庭  審判長法　官  李嘉興
                                        法　官  陳君杰
                                        法  官  楊筑婷
以上正本證明與原本無異。
不得上訴。
中　　華　　民　　國　　94　　年　　10　　月　　28　　日
　　　　　　　　　　　　　　　　　　　　書記官  林雯琪
附錄本案論罪科刑法條：
中華民國刑法第三百二十條
意圖為自己或第三人不法之所有，而竊取他人之動產者，為竊盜
罪，處五年以下有期徒刑、拘役或五百元以下罰金。
意圖為自己或第三人不法之利益，而竊佔他人之不動產者，依前
項之規定處斷。
前二項之未遂犯罰之。
